ACORDAO-COMPLETO-2397403

ACÓRDÃO DE RELAÇÃO

ACÓRDÃO DE RELAÇÃO 2444/2020 ATA 7/2020 - SEGUNDA CÂMARA

Acórdão 2444/2020-TCU-Segunda Câmara
Trata-se de recurso de reconsideração interposto pelo Município de Águas Lindas de Goiás/GO contra o Acórdão 3903/2019-TCU-Segunda Câmara, que julgou irregulares suas contas especiais e condenou-o ao pagamento de débito apurado em razão da impugnação parcial de despesas realizadas com recursos repassados para aplicação no Programa de Erradicação do Trabalho Infantil (Peti) e do desvio de finalidade dos recursos destinados ao Programa Nacional de Inclusão de Jovens (Projovem) .
Considerando a intempestividade do recurso, eis que, notificado em 03/10/2019 (peça 66) , o recorrente interpôs o presente expediente em 24/10/2019 (peça 69) ;
considerando que o art. 285, §2º, do Regimento Interno, ao regulamentar o art. 32, parágrafo único, da Lei 8.443/92, dispõe que:
"Art. 285. De decisão definitiva em processo de prestação ou tomada de contas, inclusive especial, cabe recurso de reconsideração, com efeito suspensivo, para apreciação do colegiado que houver proferido a decisão recorrida, podendo ser formulado uma só vez e por escrito, pela parte ou pelo Ministério Público junto ao Tribunal, dentro do prazo de quinze dias, contados na forma prevista no art. 183.
 (...) 
§ 2º Não se conhecerá de recurso de reconsideração quando intempestivo, salvo em razão de superveniência de fatos novos e dentro do período de cento e oitenta dias contados do término do prazo indicado no caput, caso em que não terá efeito suspensivo."
considerando que argumentos e teses jurídicas, ainda que inéditos, bem como a simples rediscussão da deliberação, baseada em elementos desacompanhados de documentos probatórios, não se constituem em fatos novos supervenientes aptos a ensejar a análise do recurso no prazo de 180 dias, exceção prevista no citado §2º do art. 285 do Regimento Interno;
considerando ainda o pedido de reabertura do prazo para pagamento da dívida, cujo parcelamento já foi autorizado pelo subitem 9.4 do acórdão recorrido;
considerando os pareceres uniformes da Secretaria de Recursos e do Ministério Público junto ao TCU;
os ministros do Tribunal de Contas da União, reunidos em sessão de 2ª Câmara, ACORDAM, por unanimidade, de acordo com os pareceres emitidos nos autos e com fundamento nos arts. 32, inciso I e parágrafo único, da Lei 8443/1992 e 285, caput e §2º, do Regimento Interno, em:
a) não conhecer do recurso de reconsideração, por ser intempestivo e não apresentar fatos novos;
b) deferir o pedido de reabertura do prazo para cumprimento do Acórdão 3903/2019-TCU-Segunda Câmara e fixar como novo termo inicial a data de notificação desta deliberação; 
c) dar ciência desta deliberação, bem como da instrução à peça 73, ao recorrente e aos demais interessados.
1. Processo TC-Processo 011.529/2016-4 (RECURSO DE RECONSIDERAÇÃO - TOMADA DE CONTAS ESPECIAL) 
1.1. Classe de Assunto: I.
1.2. Recorrente: Município de Águas Lindas de Goiás/GO.
1.3. Unidade: Município de Águas Lindas de Goiás/GO.
1.4. Relatora: ministra Ana Arraes.
1.5. Representante do Ministério Público: Procurador Sergio Ricardo Costa Caribé.
1.6. Relator da deliberação recorrida: ministro Augusto Nardes.
1.7. Unidade Técnicas: Secretaria de Recursos (Serur) .
1.8. Representação legal: Vitor Hugo de Oliveira Moreira (OAB/GO 33.317) e outros, representando o Município de Águas Lindas de Goiás/GO. 
1.9. Determinações/Recomendações/Orientações: não há.

Segunda Câmara

Município de Águas Lindas de Goiás/GO.

ANA ARRAES

ministro Augusto Nardes.

Procurador Sergio Ricardo Costa Caribé.

TOMADA DE CONTAS ESPECIAL (TCE)

Secretaria de Recursos (Serur).